【裁判字號】    98,上訴,4113
【裁判日期】    981118
【裁判案由】    毒品危害防制條例
【裁判全文】
臺灣高等法院刑事判決                98年度上訴字第4113號
上  訴  人
即  被  告  甲○○
                      號2樓
上列上訴人因違反毒品危害防制條例案件，不服臺灣臺北地方法
院98年度訴字第1097號，中華民國98年9 月18日第一審判決（起
訴案號：臺灣臺北地方法院檢察署97年度毒偵字第3844號），提
起上訴，本院判決如下：
    主  文
原判決撤銷。
甲○○施用第一級毒品，累犯，處有期徒刑伍月，如易科罰金，
以新臺幣壹仟元折算壹日。扣案之第一級毒品海洛因壹包（淨重
零點零柒伍捌公克），沒收銷燬之。
    事  實
一、甲○○前因施用毒品案件，經原審以93年度毒聲字第692 號
    裁定送強制戒治，嗣認無繼續戒治之必要，於民國94年5 月
    13 日 停止戒治而執行完畢。詎於前開強制戒治執行完畢釋
    放後之5 年內，復基於施用第一級毒品海洛因之犯意，於97
    年11 月27 日6 時許，在臺北市文山區萬芳醫院廁所內，以
    針筒注射方式，施用海洛因1 次。嗣於97年11月27日13時許
    ，為警在臺北市○○區○○路29號前臨檢時主動向警自首而
    查獲，並扣得海洛因1 包（驗餘淨重0.0758公克），經警採
    尿送驗結果，呈嗎啡陽性反應。
二、案經臺北縣政府警察局新店分局報告臺灣臺北地方法院檢察
    署檢察官偵查起訴。
    理  由
一、本件被告甲○○（簡稱被告）所犯非死刑、無期徒刑或最輕
    本刑有期徒刑3 年以上之罪，亦非高等法院管轄第一審案件
    ，且被告就被訴事實為有罪之陳述，經審判長告知被告簡式
    審判程序之旨，並聽取檢察官、被告之意見後，爰裁定進行
    簡式審判程序，是本件之證據調查，依刑事訴訟法第273 條
    之2 規定，不受同法第159 條第1 項、第161 條之2 、第16
    1 條之3 、第163 條之1 及第164 條至第170 條規定之限制
    ，合先敘明。
二、上開犯罪事實，業據被告坦承不諱，且其為警採集之尿液送
    驗結果，呈嗎啡陽性反應，此有臺灣檢驗科技股份有限公司
    濫用藥物檢驗報告、臺北縣政府警察局新店分局偵辦毒品危
    害防制條例案件被移送者姓名及代碼對照表、臺北縣政府警
    察局新店分局查獲涉嫌毒品危害防制條例毒品初步鑑驗報告
    單、查獲照片1 張附卷可稽，又扣案之毒品1 包（驗餘淨重
    0.0758公克），經鑑定為第一級毒品海洛因，有交通部民用
    航空局航空醫務中心毒品鑑定書在卷可憑，足徵被告前開自
    白與事實相符。本件事證明確，被告犯行洵堪認定，應依法
    論科。
三、核被告所為，係犯毒品危害防制條例第10條第1 項之施用第
    一級毒品罪。被告持有毒品之低度行為，為施用之高度行為
    所吸收，不另論罪。被告前因煙毒、麻藥、詐欺取財案件，
    分別經台灣高等法院、本院以87年度上訴字第492 號、86年
    度訴字第633 號、94年度易字第55號判決判處有期徒刑3 年
    10 月 、6 年、6 月、3 月確定，嗣經減刑暨定應執行刑為
    有期徒刑8 年，於97年2 月8 日縮刑期滿執行完畢，有臺灣
    高等法院被告前案紀錄表在卷可按，其受有期徒刑之執行完
    畢後，5 年以內故意再犯本件有期徒刑以上之罪，為累犯，
    依刑法第47條第1 項之規定加重其刑，又被告於犯罪發覺前
    向有偵察犯罪權限之警員自首，已據承辦員警葉宸伯於本院
    到庭陳述明確，有筆錄在卷可稽，依法減輕其刑，並與上開
    加重，先加後減。
四、原審認本件罪證明確，予以論罪科刑，固非無見，惟未究明
    被告是否符合自首之條件而予減輕其刑，尚有未合。被告上
    訴意旨主張其應依自首規定減輕其刑，指摘原審判決不當，
    為有理由，自應由本院將原判決撤銷改判。爰審酌被告經送
    強制戒治，猶不知悔改，再施用毒品，戕害自身健康，暨其
    之前所犯施用毒品罪之次數非多，及坦承犯行等一切情狀，
    量處如主文所示之刑並諭知易科罰金折算之標準。扣案之海
    洛因1 包（驗餘淨重0.0758公克），依毒品危害防制條例第
    18條第1 項前段規定，沒收銷燬之。
據上論斷，應依刑事訴訟法第369條第1項前段、第364條、第299
條第1 項前段，毒品危害防制條例第10條第1 項、第18條第1 項
前段，刑法第11條前段、第47條第1 項、第62條前段，判決如主
文。
本案經檢察官陳昱旗到庭執行職務。
中    華    民    國    98    年    11    月    18    日
                  刑事第二十庭審判長法  官  楊貴雄
                                    法  官  林銓正
                                    法  官  許必奇
以上正本證明與原本無異。
施用第一級毒品部分如不服本判決，應於收受送達後10日內向本
院提出上訴書狀，其未敘述上訴之理由者並得於提起上訴後10日
內向本院補提理由書（均須按他造當事人之人數附繕本）「切勿
逕送上級法院」。
                                    書記官  邵淑津
中    華    民    國    98    年    11    月    18    日
附錄：本案論罪科刑法條全文
毒品危害防制條例第10條：
施用第一級毒品者，處6 月以上5 年以下有期徒刑。
施用第二級毒品者，處3 年以下有期徒刑。


司法院資訊處製作；財團法人民間司法改革基金會備份。
